# 恳请教陈老师几个概念性的理解！谢谢！

提问人：心海拂清风 时间：2014-06-09 13:54:58
请教陈老师七个小问题，非常谢谢！ 1 应交税费属于货币性负债吗？其他流动资产属于货币性资产吗？争议较大，谢谢！理由？
2 其他流动资产属于报表列示项目，属于会计科目吗？它的核算是什么？与其他应收款和长期待摊费用的区别？谢谢？ 3 公允价值和公允价格有何区别？是否可以通用？谢谢！ 4 多个资产的非货币性资产交换中相关税费如何处理（公允模式和账面模式）？貌似也有争议，谢谢！ 5 负债的计税基础我理解是未来税前不能扣除的金额？陈老师您的理解呢？谢谢！ 6 递延收益的本质是什么？我理解不是负债，类似于未来可以计入损益的权益。陈老师的看法呢？谢谢！ 7 长期待摊费用的本质是什么？谢谢！资产还是费用？
谢谢！
该贴已经同步到 心海拂清风的微博

回答人：chenyiwei
1 、应交税费需以固定或可确定金额的货币结算，所以属于货币性负债。其他流动资产是很多项目的合称，需具体分析其中的每一个构成项目，不能一概而论。 2 、其他流动资产不是一个单独的会计科目（当然如果企业认为需要单设这个科目，也可以），只是一个报表列报项目，其所包含的项目需用“排除法”确定，即属于流动负债但不能列入现有的单列流动资产项目的项目。 3 、“公允价格”概念很少用，如果要用，一般是针对特定的交易而不是资产、负债项目而言。 4 、公允价值模式下不存在特殊问题，与单个资产交换差异不大。账面价值模式下需依据适当的基础分配到各项换入资产的入账价值中。 5 、对于大部分负债可以这样理解，对于预收款项和递延收益，可理解为未来转为收益时需计入应纳税所得额的金额。 6 、可以这样理解。 7 、长期待摊费用能够带来未来经济利益，因此还是符合资产定义的。其实其中的很多项目也可以归类到固定资产或者无形资产中。

提问人：心海拂清风 时间：2014-06-09 21:03:55
谢谢陈老师！陈老师您有ifrs的解释公告和应用指南吗？分享一下，谢谢！我没找到！

回答人：chenyiwei
http://ishareup.esnai.com/view/120144.aspx